臺灣新北地方法院民事判決
110年度訴字第2617號
原      告  蘇鈺雯  

訴訟代理人  唐迪華律師
被      告  張益瑋  
            阮虹寧  
上列當事人間請求侵權行為損害賠償事件，本院於民國110年12
月22日言詞辯論終結，判決如下：
    主      文
被告應連帶給付原告新臺幣貳拾伍萬元，及被告張益瑋自民國一
百一十年五月四日起，被告阮虹寧自民國一百一十年十一月十一
日起，均至清償日止，按週年利率百分之五計算之利息。
原告其餘之訴駁回。
訴訟費用由被告連帶負擔百分之二十五，餘由原告負擔。
本判決第一項得假執行。但被告以新臺幣伍萬元為原告預供擔保
，得免為假執行。
原告其餘假執行之聲請駁回。
    事實及理由
一、程序方面：被告張益瑋、阮虹寧（下合稱被告，分則以其姓
    名簡稱）均未於言詞辯論期日到場，核均無民事訴訟法第38
    6條各款所列情形，爰依原告之聲請，由其一造辯論而為判
    決。
二、原告主張：
  ㈠伊與張益瑋於民國93年6月27日結婚，婚後育有一子。張益瑋
    自其子出生後即未給付扶養費，且屢次外遇，伊遂於107年7
    月底離家與張益瑋分居，孰料，伊於109年4月間發現張益瑋
    再次有外遇，且其外遇對象阮虹寧已懷孕，而被告二人並於
    臉書上表示於109年1月26日已開始同居，爾後，張益瑋更高
    調與阮虹寧出雙入對，甚至帶阮虹寧拜訪親友、參加親友聚
    會，更有甚者，被告二人竟然還拍攝婚紗照，阮虹寧並於10
    9年11月7日產下一女。張益瑋已違反婚姻忠誠純潔之義務，
    被告顯已共同不法侵害伊基於配偶關係之身分法益即配偶權
    ，且情節重大，致伊精神上受創甚鉅，原復發之重度憂鬱症
    亦遲遲無法好轉，應得請求慰撫金新臺幣（下同）100萬元
    。
　㈡爰依侵權行為之法律關係，聲明求為判決：⒈被告應連帶給付
    原告100萬元，及自109年1月26日起至清償日止，按週年利
    率百分之五計算之利息。⒉原告願供擔保，請准宣告假執行
    。
三、被告未於言詞辯論期日到場，亦未提出書狀作何聲明或陳述
    。
四、原告主張之事實，已據其提出與所述相符之張益瑋及阮虹寧
    臉書內容、亞東紀念醫院診斷證明書、兩造戶籍謄本為證（
    見本院110年度家調字第665號卷第19-39頁、第69頁、第91
    頁），被告已於相當時期受合法之通知，而於言詞辯論期日
    不到場，亦未提出（準備）書狀爭執，依民事訴訟法第280
    條第3項前段、第1項規定，視同自認。是原告之主張，應信
    為真實。
五、按「因故意或過失，不法侵害他人之權利者，負損害賠償責
    任。故意以背於善良風俗之方法，加損害於他人者亦同。」
    、「數人共同不法侵害他人之權利者，連帶負損害賠償責任
    。」、「不法侵害他人之身體、健康、名譽、自由、信用、
    隱私、貞操，或不法侵害其他人格法益而情節重大者，被害
    人雖非財產上之損害，亦得請求賠償相當之金額。前二項規
    定，於不法侵害他人基於父、母、子、女或配偶關係之身分
    法益而情節重大者，準用之。」，民法第184條第1項、民法
    第185條第1項前段、第195條第1項前段、第3項定有明文。
    次按侵權行為係指違法以及不當加損害於他人之行為而言，
    至於侵害係何權利，要非所問。而所謂違法以及不當，不僅
    限於侵害法律明定之權利，即違反保護個人法益之法規，或
    廣泛悖反規律社會生活之根本原理的公序良俗者，亦同。婚
    姻係以夫妻之共同生活為其目的，配偶應互相協力保持其共
    同生活之圓滿安全及幸福，而夫妻互守誠實，係為確保其共
    同生活之圓滿安全及幸福之必要條件，故應解為配偶因婚姻
    契約而互負誠實之義務，配偶之一方行為不誠實，破壞共同
    生活之圓滿安全及幸福者，即為違反因婚姻契約之義務而加
    損害於他人（最高法院55年台上字第2053號判例意旨參照）
    。準此，基於身分關係而生之配偶身分法益並受法律之保護
    ，倘配偶之一方行為不誠實，足以破壞夫妻間共同生活之圓
    滿安全及幸福而情節重大，則該第三人與不誠實之配偶乃為
    侵害該配偶之他方基於配偶身分之法益。查原告主張被告二
    人於109年1月26日起同居及阮虹寧於109年11月7日產下一女
    之事實，已如前述，足見被告對於原告確有上列之侵權行為
    ，被告所為既非法之所許，且令原告精神上感受痛苦，已干
    擾或妨害原告夫妻維持婚姻共同生活圓滿、安全及幸福之權
    利，核屬情節重大。是原告據此主張依侵權行為之法律關係
    ，請求被告賠償原告非財產上損害等語，即屬有據，應予准
    許。
六、按「慰撫金之賠償其核給之標準固與財產上損害之計算不同
    ，然非不可斟酌雙方身分資力與加害程度，及其他各種情形
    核定相當之數額」（最高法院51台上字第223號判例意旨參
    照）。本院斟酌被告之上列侵權行為，對於原告所造成之精
    神上損害程度，原告、張益瑋、阮虹寧於本件侵權行為發生
    時分別滿39、40、43歲（見本院家事庭110年度家調字第665
    號卷第19頁、第91頁之戶籍謄本），原告係高職畢業，擔任
    生產線作業員，每月薪資約3萬元，其109年度申報所得為40
    萬餘元，名下無財產；張益瑋109年度申報所得為19萬餘元
    ，名下有汽車一部，其財產總額為零元；阮虹寧109年度申
    報所得為零元，名下無財產，（有本院依職權向財政部財稅
    資料中心調取之兩造財產所得資料在卷可憑）之兩造身分、
    地位、經濟能力、智識水準等情，認原告請求被告賠償100
    萬元之精神慰撫金（非財產上損害），尚屬過高，應核減為
    25萬元方屬公允。
七、按「給付無確定期限者，債務人於債權人得請求給付時，經
    其催告而未為給付，自受催告時起，負遲延責任。其經債權
    人起訴而送達訴狀，或依督促程序送達支付命令，或為其他
    相類之行為者，與催告有同一之效力。」、「遲延之債務，
    以支付金錢為標的者，債權人得請求依法定利率計算之遲延
    利息。」、「應付利息之債務，其利率未經約定，亦無法律
    可據者，週年利率為百分之五。」，民法第229條第2項、第
    233條第1項前段及第203條定有明文。從而，原告依侵權行
    為之法律關係，請求被告連帶給付原告25萬元，及張益瑋自
    起訴狀繕本送達翌日即110年5月4日（見本院110年度家調字
    第665號卷59頁）起，阮虹寧自起訴狀繕本送達之翌日即110
    年11月11日（見本院卷第25頁）起，均至清償日止，按週年
    利率百分之五計算之利息，為有理由，應予准許。逾此部分
    之請求，即屬無據，應予駁回。
八、本判決原告勝訴部分所命給付之金額未逾50萬元，依民事訴
    訟法第389條第1項第5款規定，應依職權宣告假執行，並由
    本院依職權酌定相當之擔保金額宣告被告預供擔保而免為假
    執行。至原告敗訴部分，其假執行之聲請即失所附麗，應予
    駁回。
九、據上論結，本件原告之訴為一部有理由，一部無理由。爰判
    決如主文。
中　　華　　民　　國　　111 　年　　1 　　月　　28　　日
                  民事第七庭    法  官  楊千儀
正本係照原本作成。
如對本判決上訴，須於判決送達後20日內向本院提出上訴狀（需
按他造人數附繕本，勿逕送上級法院）。如委任律師提起上訴者
，應一併繳納上訴審裁判費，否則本院得無庸命補正，逕為裁定
駁回上訴。
中　　華　　民　　國　　111 　年　　1 　　月　　28　　日
                                 書記官 李育真